# 两国有单位出资设立的有限公司减资，享有的资产增值部分和未分配利润怎么办？

提问人：lhteee 时间：2012-05-15 20:57:13
两国有单位出资设立的有限公司减资，享有的资产增值部分和未分配利润怎么办？
其中一家完全退出，但不采取股权转让的方式。 未分配利润部分可以先分红，但资产增值部分怎么办？
该贴已经同步到 lhteee的微博

回答人：chenyiwei
如果不能采用股权转让方式，只能直接减资，则这部分资产增值还是可以在增资款金额的确定中予以考虑的。或者采用部分体现于减资款中，部分由其余股东予以补偿的方式。股东之间可以约定具体的处理方式，但应有基准日净资产审计报告或者评估报告等作为依据。

提问人：ladq 时间：2013-07-15 15:00:42
如果按股份回购的方式，是不是就是要确认增值部分的“投资收益”了？

回答人：chenyiwei
那是从退出的股东角度而言的，对公司而言，无论该股东以何种方式退出，对公司层面的处理不产生重大影响，公司都是把实际支付给退出股东的款项作为减资分配处理。

提问人：ladq 时间：2013-07-15 15:04:32
陈版主，您说的“这部分资产增值还是可以在增资款金额的确定中予以考虑”，指的是先增资进来，原股东的增值部分？ 那减走时，减走的除了未分配利润部分的增值额是不是要交所得税啊？

回答人：chenyiwei
指所减少的实收资本对应的净资产份额与接受投资的原始金额相比的增值部分，既有损益形成的，也包括资产公允价值增值形成的。